臺灣臺中地方法院民事裁定　　　　　　　 96年度聲字第409號
聲　請　人　甲○○
相　對　人　鴻耀橡膠有限公司
法定代理人　乙○○
上列聲請人聲請選派檢查人事件，本院裁定如左：
    主  文
選派蘇素卿會計師為鴻耀橡膠有限公司之檢查人。
聲請程序費用由相對人負擔。
    理  由
一、按繼續1年以上，持有已發行股份總數百分之3以上之股東，
    得聲請法院選派檢查人，檢查公司業務帳目及財產情形，公
    司法第245條第1項定有明文，有限公司依同法第110條第3項
    準用之。
二、本件聲請意旨略以：聲請人係相對人公司之股東，已繼續1
    年以上持有相對人公司出資額超過3%以上，相對人公司自93
    年6月23日核准設立迄95年8月止，已產生鉅額虧損，聲請人
    懷疑該公司財務報表所表達之經營成果及財務狀況，且公司
    負責人乙○○及股東談叡裕為規避負擔虧損枉顧小股東權益
    ，對於公司第3次增資款乙○○330萬元、談叡裕275萬元自
    行主張認定為借貸非屬公司資本，聲請人於95年8月16日股
    東會提議且經股東會議決議通過，委請會計師查明，聲請人
    依股東會決議委託林益民會計師查帳，並多次以存證信函發
    函約定時間查帳，負責人乙○○屢以人在大陸拖延，又要求
    聲請人負擔會計師費用等以規避檢查，聲請人於95年12月27
    日得知負責人乙○○返國，嗣於96年1月11日會同會計師查
    帳，經會計師初步查核，發現會計帳簿與報表金額不符，公
    司未解散卻將公司資金以償債及退還資本名義轉入個人銀行
    帳戶等多項異常等情。為此，依公司法第110條第3項、第24
    5條第1項規定聲請鈞院准予選派檢查人，檢查相對人公司會
    計帳簿報表及憑證，並釐清負責人乙○○及股東談叡裕將公
    司資金轉入個人銀行帳戶之情形等語。
三、本院依聲請人提出之相對人公司章程、設立登記表、95年度
    8月資產負債表、93年度6月份至95年度6月份之損益表、存
    證信函、會計師出具之查核報告影本等查核結果，並參酌聲
    請人確係繼續1年以上，持有相對人公司之出資額已超過3%
    以上等情，認聲請人聲請本院選派檢查人，檢查該公司業務
    帳目及財產情形，並無不合，應予准許。
四、本院函台灣省會計師公司公會推薦會計師擔任上開檢查人，
    經該公會於96年2月27日會總發字第09600285之1號函推薦蘇
    素卿會計師為檢查人，而蘇素卿會計師亦表示同意擔任本件
    檢查人工作。本院因認為選派蘇素卿會計師擔任本件檢查人
    工作，對於相對人公司業務、帳目及盈虧情況應能本於專業
    知識予以檢查，於聲請人及其他股東之權益當能適時維護、
    保障，爰選派之。
五、依非訟事件法第175條第3項，裁定如主文。
中　　華　　民　　國　　96　　年　　3　　月　　 3 　　日
                  民事第三庭    法　官　卓進仕
正本係照原本作成。
如不服本裁定應於送達後10日內向本院提出抗告狀，並繳納抗告
費新台幣1,000元。
中　　華　　民　　國　　96　　年　　3　　月　　 3 　　日
                                書記官
